Mikyal Amaeni

Bandung, Jawa Barat | +62 895 0930 6689 | mikyalamaeni@gmail.com <u>Linkedin: bit.ly/31ZoEIE</u> | Portofolio: tinyurl.com/Portofoliomikyal

Tentang Saya

Saya memiliki pengalaman selama 1 tahun lebih dalam bidang media sosial untuk mengelola berbagai macam produk baik B2C maupun B2B. Pengalaman tersebut didukung oleh keahlian saya dalam bidang menulis konten yang variatif dan kreatif. Di samping itu, saya juga memiliki keterampilan dalam hal memasarkan produk secara digital untuk mendukung penjualan produk.

Kemampuan & Kompetensi

- Copywriting
- Contentwriting
- Digital marketing

- Bahasa Inggris (intermediate)
- Mengelola media sosial
- Mampu beradaptasi, fast learner

Pengalaman Kerja

PT Basicteknologi Intersolusi Tersinergi

Digital Marketing (Januari 2021 – April 2022)

- Mengelola berbagai media sosial perusahaan dengan menghadirkan konten yang variatif.
- Menulis copywriting dan contentwriting untuk keperluan konten di berbagai kanal.
- Menjalankan iklan produk dengan tool Facebook Ads Manager.
- Membuat peta rencana strategi marketing untuk produk perusahaan.
- Membantu sebagai customer service untuk pemecahan masalah yang dihadapi konsumen.

Akeno Multimedia Solution

Freelance Copywriter (Januari 2021 – Januari 2022)

- Menulis copywriting yang variatif untuk kebutuhan media sosial berbagai produk.
- Menulis konten storytelling untuk berbagai kebutuhan lembaga.

TUW Global Internasional

Magang Copywriter (Agustus – November 2020)

- Menulis copywriting yang variatif untuk kebutuhan media sosial berbagai produk.
- Menulis contentwriting artikel website yang SEO friendly.
- Membantu perencanaan berbagai konten untuk media sosial.

Pengalaman Organisasi

AIESEC in Bandung

Team Leader of Matching&Customer Experience iGE (Januari 2019 – Januari 2020)

- Bertanggung jawab penuh atas operasional divisi MCX: *international relation, quality control, dan customer relation*.
- Mengelola sebuah tim agar sesuai dengan tupoksi dan visi-misi organisasi.
- Koordinasi antar pihak internal maupun eksternal.

Organisation Committee Global Village

(Oktober 2018 – Januari 2019)

- Merencanakan strategi penjualan tiket untuk acara Global Village.
- Menjual tiket acara Global Village agar mencapai target yang ditentukan.

Sales Staff of Incoming Global Volunteer-Adhoc (Januari 2018 – September 2018)

- Memasarkan program ke berbagai sekolah dengan melakukan *cold/warm call* dan *pitching* langsung kepada pihak terkait.
- Melakukan perjanjian kerja sama hingga tanda tangan MoU.

Sales staff of Incoming Global Entrepreneur (Agustus 2017 – Januari 2018)

• Memasarkan program ke barbagai *startup* dengan melakukan *cold/warm call* dan *pitching* langsung kepada pihak terkait.

Lembaga Pers Mahasiswa

Anggota Muda Jurnalis Kampus

(September 2016 - Mei 2017)

Pendidikan

Universitas Pasundan (September 2016 – Oktober 2020)

S1 Pendidikan Bahasa dan Sastra Indonesia IPK: 3,91

Pelatihan

• Belajarlagi Cohort 3

Fullstack Digital Marketing Bootcamp (20 September – 24 Oktober 2021)

RevoU

Introduction to Digital Marketing (25 – 29 Januari 2021)